# 同一控制下的吸收合并问题

提问人：gy370053183 时间：2018-01-04 14:51:04
实际控制人有公司B， 2017 年新设公司A，并出资 2000 万元吸收B公司的全部资产（构成业务，负债留在A公司）后注销B公司，吸收B公司全部资产后A公司仍然无需编制合并报表，收购日，A公司仅需编制单体报表且A公司无资本公积无盈余公积无未分配利润。 目前，A公司按照吸收合并编制报表，并在账面按照B公司账面价值将并入资产入账，支付对价与账面价值的差额冲减未分配利润，同时，将资产公允价值与账面价值的差额确认递延所得税，对方科目计入未分配利润。
问题： 1 、公司单体报表未分配利润出现大额负数，导致转制为股份公司的时候净资产严重低于原注册资本，请问在A公司仅需编制单体报表的情况下，可不可以将资产按照公允价值入账，在报表中不体现大额的负数未分配利润呢？ 2 、企业计提递延所得税，对方科目计入未分配利润是否合适？

回答人：chenyiwei
1 、不可以。个别报表层面的会计处理应遵循会计准则对同一控制下业务合并的会计处理要求。 2 、因为该项递延所得税与权益性交易相关，故确认递延所得税时，可以直接调整权益项目。依据是《企业会计准则第 18 号——所得税》第二十一条。